【裁判字號】    98,消債抗,129
【裁判日期】    980630
【裁判案由】    更生事件
【裁判全文】
臺灣臺北地方法院民事裁定           98年度消債抗字第129號
抗  告  人  甲○○
                        號4樓.
上列抗告人因消費者債務清理條例更生事件，對於中華民國98年
3月6日本院97年度消債更字第440 號裁定提起抗告，本院裁定如
下：
    主  文
原裁定廢棄。
    理  由
一、抗告意旨略以：抗告人於收受原審民國98年1 月10日補正裁
    定後，旋即於同年2 月11日提出民事補正狀，原審裁定以抗
    告人迄今猶未補正資料為由，遽然駁回抗告人更生之聲請，
    顯有不當，爰提起抗告，請求廢棄原裁定等語。
二、原裁定意旨略以：抗告人未依98年1 月10日本院裁定補正其
    找代辦公司向台北富邦商業銀行、嘉義第三信用合作社及中
    華商業銀行貸款之相關資料、暨陳報其每月收入扣除協商款
    後之支出明細到院，爰依消費者債務清理條例第46條第3 款
    規定，裁定駁回抗告人更生之聲請等語。
三、經查，原審於98年1 月10日裁定命抗告人於裁定送達後20日
    內，補提抗告人之收入證明、貸款資料、支出扶養費之時點
    暨借款證明、每月支出明細等多項資料到院，抗告人於同年
    1 月19日收受，有送達證書附卷可稽，嗣抗告人於同年2 月
    11日具狀補正，並提出合作金庫存款存摺（薪資入帳戶）、
    協商期間生活支出明細表各1 份附卷可稽（見原審卷第102-
    104 頁），同時陳報其支出扶養費之時點係自96年8 月起，
    且每月支付扶養費7,000 元與其母親等情。至抗告人雖未提
    出其向上述3 家銀行貸款及借款予友人之證明，然矧之抗告
    人既已具體陳報其貸款銀行，則原審自得向前揭銀行函查抗
    告人之貸款資料，而抗告人就借款部分業已說明無可提出之
    證據，則其該部分主張應屬舉證責任未盡，尚難遽認其未依
    原審裁定為補正行為。至抗告人之補正雖逾原審所定之補正
    期間2 日，然該期間非屬不變期間，抗告人既於原審為駁回
    裁定前為補正，原審自不得以其補正逾期為理由，予以駁回
    。惟原審逕以抗告人迄今猶未補正為由，駁回抗告人更生之
    聲請，容有未洽，抗告人指摘原裁定不當，求予廢棄，為有
    理由。又本件抗告人是否有更生之可能，仍有調查證據之必
    要，爰將原裁定廢棄，由原法院更為適當之處理。
四、據上論結，本件抗告為有理由，爰依消費者債務清理條例第
    11條第2 項、第15條，民事訴訟法第492條、第495條之1第1
    項、第450條，裁定如主文。
中    華    民    國    98    年    6     月    30    日
              民事第五庭    審判長法  官  薛中興
                                  法  官  胡宏文
                                  法  官  吳佳薇
以上正本係照原本作成。
本裁定不得抗告。
中    華    民    國    98    年    6     月    30    日
                                  書記官  黃曼琳


司法院資訊處製作；財團法人民間司法改革基金會備份。
